臺灣高雄地方法院刑事判決　　　　　　 100年度易字第1357號
公　訴　人　臺灣高雄地方法院檢察署檢察官
被　　　告　陳冠呈
上列被告因詐欺案件，經檢察官提起公訴（100年度偵字第14310
號），被告就被訴事實為有罪之陳述，經本院合議庭裁定由受命
法官獨任進行簡式審判程序，本院判決如下：
    主  文
陳冠呈幫助犯詐欺取財罪，處拘役伍拾日，如易科罰金，以新臺
幣壹仟元折算壹日。緩刑貳年，緩刑期間應以附表所示之給付方
式向被害人陳湘妮支付如附表所示之給付金額。
    事  實
一、陳冠呈雖明知提供金融帳戶存摺、提款卡、密碼予他人使用
    ，可能為真實姓名年籍不詳之詐騙集團所利用，以遂行欺騙
    不知情社會大眾之目的，竟仍基於縱有詐騙集團不詳成員持
    其金融帳戶存摺、提款卡、密碼作為詐欺取財之犯罪工具，
    亦不違背其本意之幫助犯意，於民國99年11月24日至同年月
    28日此期間內之某日（起訴書誤載為11月中旬某日），在高
    雄市鳳山區某統一便利超商前，以新臺幣（下同）3,000 元
    之代價，將其所有在臺灣銀行股份有限公司（下稱臺灣銀行
    ）中屏分行所申設之帳號000000000000號帳戶（下稱臺灣銀
    行帳戶）之存摺、提款卡與密碼，同時交付予某真實姓名年
    籍不詳之成年女子及所屬成年詐騙集團成員使用。嗣該成年
    女子及所屬詐騙集團成員取得臺灣銀行帳戶後，即於99年11
    月28日18時52分許，以電話聯繫陳湘妮，佯稱其係森森購物
    台客服人員，以相關購物事宜為由，要求陳湘妮至自動櫃員
    機前依指示操作以取消扣款等語，致陳湘妮因而陷於錯誤，
    於同日20時3 分許，在臺北市○○區○○路280 號1 樓「永
    豐商業銀行股份有限公司（下稱永豐銀行）萬華分行」附設
    之自動櫃員機前，依對方指示操作自動櫃員機，將其帳戶內
    18,983元之款項，轉帳匯入至上開臺灣銀行帳戶內，旋由該
    詐騙集團成員持陳冠呈提供之前揭金融卡，將上揭匯入款項
    提領一空，而得手財物。嗣因陳湘妮察覺有異，乃報警處理
    ，始循線查悉上情。
二、案經臺北市政府警察局信義分局移送臺灣高雄地方法院檢察
    署檢察官偵查起訴。
    理  由
一、本件被告陳冠呈所犯為死刑、無期徒刑、最輕本刑為3 年以
    上有期徒刑以外之罪，其於準備程序進行中，就被訴事實為
    有罪之陳述，經告知簡式審判程序之旨，並聽取當事人之意
    見後，本院裁定改行簡式審判程序，合先敘明。
二、上開犯罪事實，業據被告於警詢及本院審理中坦承不諱（分
    見警卷第10頁至第13頁、院二卷第29頁、第45頁、第49頁）
    ，且經被害人陳湘妮於警詢中指述綦詳（見警卷第4 頁至第
    5 頁），並有永豐銀行自動櫃員機交易明細表1 紙（見警卷
    第34頁）、臺灣銀行中屏分行100 年3 月24日中屏密字第10
    000007761 號函及隨函檢附之開戶基本資料、雙證件影本、
    交易往來明細資料、掛失記錄等1 份（見偵卷第9 至16頁）
    在卷可稽，復酌以被告係於99年11月24日申設臺灣銀行帳戶
    ，時該帳戶內僅有金額1,000 元，初以100 元之小額方式提
    領，迄至同年月28日起，忽屢有近上萬元較高額之款項相繼
    密集地匯入及提領之情，有前開卷附臺灣銀行帳戶之往來明
    細資料1 份（見偵卷第14頁、第15頁）可查，核與被害人匯
    款之日期相近，顯見被告所有之臺灣銀行帳戶確已遭詐騙集
    團成員使用，作為詐欺被害人並因而取得財物之工具，是以
    ，被告自白核與事實相符。本件事證明確，被告上開犯行，
    洵堪認定。另起訴書犯罪事實欄係載被告於11月中旬某日即
    將臺灣銀行帳戶交付予詐騙集團成員，至被告則於警詢中自
    承其於99年10月份將臺灣銀行帳戶交付予該詐騙集團成員使
    用等詞（見警卷第11頁），惟查被告所有之臺灣銀行帳戶係
    於99年11月24日始申設開戶，應無可能於99年10月份或同年
    11月中旬即將該臺灣銀行帳戶交付予詐騙集團使用，是被告
    前開供述，當僅係因時間經過致記憶模糊而有誤，起訴書犯
    罪事實欄就此部分所載之時間尚有誤會，併予敘明。
三、核被告所為，係犯刑法第30條第1 項、第339 條第1 項之幫
    助詐欺取財罪。被告基於幫助詐欺之犯意，實施詐欺構成要
    件以外之行為，係幫助犯，應依刑法第30條第2 項之規定，
    按正犯之刑減輕之。爰審酌被告提供存摺、提款卡與密碼等
    物供詐騙成員使用，致被害人受騙後而匯款，匯款金額約為
    18,983元，影響被害人權益甚鉅，行為自有可議之處，惟念
    及被告之犯罪所得為3,000 元，且前無犯罪科刑紀錄，有卷
    附臺灣高等法院被告前案紀錄表1 紙可參（見院二卷第22頁
    ），又犯後於偵審中均坦承犯行，並願賠償被害人之損失（
    見院二卷第47頁），顯見已有悔悟之心，犯罪後之態度良好
    ，復兼衡其生活狀況、智識程度，與犯罪之動機、目的、手
    段等一切情狀，量處如主文所示之刑，並諭知易科罰金折算
    標準，以資懲儆。
四、另被告未曾因故意犯罪受有期徒刑以上刑之宣告，茲念其因
    一時失慮，致罹刑章，並於本院審理時坦承犯行，且表明願
    意賠償被害人損失，均如前述，足認被告確有以實際行動填
    補損害之心，信經此偵審及刑之宣告後，當知所警惕而無再
    犯之虞，本院乃認以暫不執行其刑為適當，爰予以宣告緩刑
    2 年，用啟自新。又酌以被告尚未賠償被害人乙情，認於被
    告緩刑期間課予其履行民事和解條件之負擔，應為適當，爰
    依刑法第74條第2 項第3 款規定，命被告應依附表所示之給
    付方式，支付如附表所示之給付金額予被害人，以示警惕、
    衡平。被告如有違反上開負擔情節重大，足認原宣告之緩刑
    難收其預期效果，而有執行刑罰之必要者，得依刑法第75條
    之1 第1 項第4 款規定，撤銷其緩刑宣告，併此指明。
據上論斷，應依刑事訴訟法第273 條之1 第1 項、第299 條第1
項前段，刑法第30條第1 項、第2 項、第339 條第1 項、第41條
第1 項前段、第74條第1 項第1 款、第2 項第3 款，刑法施行法
第1 條之1 ，判決如主文。
本案經檢察官郭來裕到庭執行職務
中    華    民    國   100    年    10    月    17    日
                  刑事第十九庭  法  官  林幸頎
以上正本證明與原本無異。
如不服本判決應於收受本判決後10日內向本院提出上訴書狀，並
應敘述具體理由，如未敘述上訴理由者，應於上訴期間屆滿後20
日內補提理由書狀於本院（均須按他造當事人之人數附繕本）「
切勿逕送上級法院」。
中    華    民    國   100    年    10    月    17    日
                                書記官  葉正昭
┌────────────────────────────────┐
│附表：                                                          │
├────┬──────┬────────────────────┤
│ 被害人 │給付金額    │給付方式                                │
├────┼──────┼────────────────────┤
│ 陳湘妮 │新臺幣壹萬捌│於判決確定之日翌日起陸月內，將左列給付金│
│        │仟玖佰捌拾│額匯入至被害人所有之中華郵政股份有限公司│
│        │元          │台北東園郵局帳號000000000000│
│        │            │０一號帳戶內。                          │
└────┴──────┴────────────────────┘
附錄本判決論罪科刑法條：
中華民國刑法第30條（幫助犯及其處罰）
中華民國刑法第339 條（普通詐欺罪）